【裁判字號】    98,交簡上,43
【裁判日期】    980331
【裁判案由】    過失傷害
【裁判全文】
臺灣臺南地方法院刑事判決            98年度交簡上字第43號
上  訴  人  臺灣臺南地方法院檢察署檢察官
被      告  乙○○
上列上訴人因過失傷害案件，不服本院97年度交簡字第3194號中
華民國97年12月31日第一審判決（檢察官起訴案號：97年度調偵
字第744號），提起上訴，本院管轄之第二審合議庭判決如下：
    主  文
上訴駁回。
    事實及理由
一、按被告以外之人於審判外之陳述，經當事人於審判程序同意
    作為證據，法院審酌該言詞陳述或書面陳述作成時之情況，
    認為適當者，亦得為證據，刑事訴訟法第159條之5第1項定
    有明文。查被告於本院審理時對證人甲○○於警詢及偵查中
    中（見97年度核交字第1842號卷第6頁）所為筆錄之證據能
    力並不爭執，且本院依卷內資料審酌該警詢及偵訊筆錄作成
    時之情況，亦認為並未有何違背法律或其他相關規定之情事
    ，而應認為適當，是依刑事訴訟法第159條之5第1項之規定
    ，證人甲○○於警詢及偵查中所作之筆錄，為傳聞法則之例
    外而具有證據能力，本院自得引為判決參考之依據；至檢察
    官所引用之其餘供述及非供述證據，被告於本案言詞辯論終
    結前，均未爭執其證據能力，本院審酌各該證據均非違法蒐
    證取得之證據，復經本院於審判期日就上開證據依法進行調
    查、辯論，依法應有證據能力，先予敘明。
二、本院審理結果，認第一審簡易判決認事、用法及量刑均無不
    當，應予維持，並引用第一審簡易判決書及檢察官聲請簡易
    處刑書記載之事實、證據及理由（如附件）。
三、原審以上訴人即被告罪證明確，依刑事訴訟法第449條第2項
    前段、第454條第2項，刑法第284條第1項前段、第62條前段
    、第41條第1項前段，刑法施行法第1條之1之規定，量處如
    原審判決主文所示之刑，本院經核原判決認事用法，並無不
    合，量刑亦稱妥適。上訴人之上訴意旨略以：原審判決被告
    過失傷害罪，處拘役30日，如易科罰金以新台幣一千元折算
    一日，固非無見，惟查，被告自案發迄今一年，仍未與被害
    人和解，致令被害人求償無門，足見其犯後態度不佳，斷無
    僅科處拘役30日之理，原審所量之刑，顯違反罪刑相當原則
    ，亦與比例原則未洽等語。經查，本件被告自警詢、偵查中
    及本院審理時均坦承犯行，亦核與證人甲○○於警詢及偵查
    中所陳述相符（分見警詢卷及97年度核交字第1842號卷第6
    頁），並有道路交通事故調查報告表(一)、(二)、道路交通事故
    現場圖、財團法人奇美醫院診斷證明書、呼氣酒精濃度測試
    單、台南縣警察局永康分局道路交通事故肇事人自首情形紀
    錄表各1份及現場照片8張在警詢卷可稽，足認被告確有過失
    傷害之犯行，要足認定；而原審判決以被告在司法警察據報
    到車禍發生現場處理，尚不知何人為肇事車輛之駕駛人前，
    即在場表示其為駕駛人並自首犯行進而接受裁判之情，依據
    刑法第62條前段自首之規定，減輕其刑，復依刑法第57條之
    規定，審酌被告均坦承犯行，被害人即告訴人因車禍而受傷
    情狀，被害人即告訴人就本件交通事故之發生亦有過失、兩
    造並未和解及被告所犯本案之其他一切情狀，而為妥適量刑
    ，判決拘役30日，原審判決並無違誤；上訴人之上訴意旨雖
    指摘原審判決違反罪刑相當原則，亦與比例原則未洽等語，
    經本院檢視原審判決依據，上訴意旨之指摘並無理由，上訴
    人之指摘，核無可採。是以，上訴人以上述理由提起上訴，
    自應予駁回。
據上論斷，應依刑事訴訟法第455條之1第1項、第3項、第368條
、第373條，判決如主文。
本案經檢察官丙○○到庭執行職務。
中    華    民    國    98    年    3    月    31   日
                  刑事第八庭    審判長法  官  洪士傑
                                      法  官  許蕙蘭
                                      法  官  陳杰正
以上正本證明與原本無異。
不得上訴。
                                      書記官  曾郁芳
中    華    民    國    98    年    4     月    6     日


司法院資訊處製作；財團法人民間司法改革基金會備份。
